【裁判字號】    99,上易,1581
【裁判日期】    990727
【裁判案由】    竊盜
【裁判全文】
臺灣高等法院刑事判決                99年度上易字第1581號
上  訴  人
即  被  告  甲○○
上列上訴人即被告因竊盜案件，不服臺灣板橋地方法院99年度易
字第1205號，中華民國99年5 月31日第一審判決（起訴案號：臺
灣板橋地方法院檢察署99年度偵字第6844號），提起上訴，本院
判決如下：
    主  文
上訴駁回。
    理  由
一、按不服地方法院之第一審判決而上訴者，應向管轄第二審之
    高等法院為之。上訴書狀應敘述具體理由。上訴書狀未敘述
    上訴理由者，應於上訴期間屆滿後20日內補提理由書於原審
    法院，逾期未補提者，原審法院應定期間先命補正。第二審
    法院認為上訴書狀未敘述理由或上訴有第362 條前段之情形
    者，應以判決駁回之。但其情形可以補正而未經原審法院命
    其補正者，審判長應定期間先命補正。刑事訴訟法第361 條
    、第367 條，分別定有明文。所謂不服第一審判決之具體理
    由，必係依據卷內既有訴訟資料或提出新事證，指摘或表明
    第一審判決有何採證認事、用法或量刑等足以影響判決本旨
    之不當或違法，而構成應予撤銷之具體事由，始克當之（例
    如：依憑證據法則具體指出所採證據何以不具證據能力，或
    依憑卷證資料，明確指出所為證據證明力之判斷如何違背經
    驗、論理法則）；倘僅泛言原判決認定事實錯誤、違背法令
    、量刑失之過重或輕縱，而未依上揭意旨指出具體事由，或
    形式上雖已指出具體事由，然該事由縱使屬實，亦不足以認
    為原判決有何不當或違法者（例如：對不具有調查必要性之
    證據，法院未依聲請調查亦未說明理由，或援用證據不當，
    但除去該證據仍應為同一事實之認定），皆難謂係具體理由
    ，俾與第二審上訴制度旨在請求第二審法院撤銷、變更第一
    審不當或違法之判決，以實現個案救濟之立法目的相契合，
    並節制濫行上訴（最高法院97年度臺上字第892 號判決參照
    ）。是以上訴人之上訴書狀或補提之上訴理由書，雖有敘述
    上訴理由，惟並未具體敘述第一審判決有上述違法、不當情
    形，即與未敘述具體理由無異，其所為上訴，即不符合上訴
    之法定要件。
二、又刑事審判旨在實現刑罰權之分配的正義，故法院對有罪被
    告之科刑，應符合罪刑相當之原則，使輕重得宜，罰當其罪
    ，以契合社會之法律感情，此所以刑法第57條明定科刑時應
    審酌一切情狀，尤應注意該條所列10款事項以為科刑輕重之
    標準，俾使法院就個案之量刑，能斟酌至當。而「量刑輕重
    係屬事實審法院得依職權自由裁量之事項，苟已斟酌刑法第
    57條各款所列情狀而未逾越法定刑度，不得遽指為違法」（
    最高法院72年度臺上字第6696號判例參照）。
三、本件被告甲○○不服原判決，提起上訴，上訴書理由略以：
    其犯普通竊盜罪，於警訊、偵查及原審均坦承犯行，並願意
    賠償被害人之損失，且原審審理時當庭向被害人道歉，其確
    有悔意，乃原審竟判處有期徒刑8月，實嫌過重云云。
四、經查原判決係認定：甲○○前於民國93、94年間，因竊盜、
    妨害兵役案件，分別經臺灣苗栗地方法院以93年度易字第47
    3 號判處有期徒刑8 月確定、經臺灣板橋地方法院以94年度
    簡字第4395號判處有期徒刑3 月確定，嗣經裁定應執行刑為
    有期徒刑9 月確定；復於94、95年間，因施用毒品、竊盜案
    件，分別經臺灣板橋地方法院以94年度簡字第4875號判處有
    期徒刑6 月確定、經臺灣士林地方法院以95年度士簡字第
    258 號判處有期徒刑6 月確定，嗣經裁定應執行刑為有期徒
    刑11月確定，並與前開竊盜、妨害兵役案件所定之執行刑接
    續執行，於95年12月31日縮刑期滿執行完畢；再於98年間因
    違反毒品危害防制條例，經臺灣板橋地方法院以98年度簡字
    第1861號判處有期徒刑6 月確定，於99年2 月1 日縮刑期滿
    執行完畢。詎猶不知悔改，竟與真實姓名年籍不詳綽號「志
    明」之成年男子基於意圖為自己不法所有之犯意聯絡，推由
    甲○○於99年2 月25日凌晨3 時至4 時之間某時許，在臺北
    縣新莊市○○○路24巷20弄2 號前，趁乙○○所有之車牌號
    碼49293-GV號自用小貨車停置於該處之際，以自備之鑰匙開
    啟車門後，啟動引擎電門後竊取該車得手，旋即離去並供己
    與「志明」使用。嗣於翌（26）日凌晨2 時許，甲○○駕駛
    上開自用小貨車搭載「志明」行經臺北市○○區○○路、中
    央路口時，遭警攔查，為逃避追緝不慎翻車肇事而為警查獲
    ，「志明」則趁隙逃逸，並當場扣得上開作案用鑰匙2 支。
    且上開犯罪事實，業據被告於警詢、偵查及原審均坦承不諱
    ，核與被害人乙○○於警詢時之指述相符，並有贓物認領保
    管單1 紙、臺北縣政府警察局車輛協尋電腦輸入單1 份足憑
    ，另有扣案之鑰匙2 支可稽，本件事證明確。核被告所為，
    係犯刑法第320 條第1 項之竊盜罪。又被告與「志明」就上
    開竊盜犯行，有犯意聯絡及行為分擔，為共同正犯。再被告
    前經受有期徒刑執行完畢，5 年內故意再犯本件有期徒刑以
    上之本罪，為累犯，應依刑法第47條第1 項規定加重其刑。
    原審進而審酌被告甲○○正值壯盛，甫執行完畢出監，仍不
    憑己力賺取報酬、獲取所需，僅因一己之私，即任意竊取他
    人財物；並考量被告前因詐欺及竊盜等案件（共計4 件），
    於98年12月15日經臺灣士林地方法院以98年度審易字第2088
    號判處「幫助意圖為自己不法之所有，以詐術使人將本人之
    物交付，累犯，處有期徒刑參月；又共同竊盜，累犯，處有
    期徒刑參月；又共同竊盜，累犯，處有期徒刑參月；又共同
    攜帶兇器，於夜間侵入有人居住之建築物竊盜，累犯，處有
    期徒刑柒月。應執行有期徒刑拾月」確定等情（現執行中）
    ，有該案判決書在卷可查，詎被告於該案執行前，仍不知警
    惕，竟再犯本件竊盜犯行；另參酌本件犯罪手段及竊得之車
    輛價值，及該車已由被害人乙○○出面領回，有贓物認領保
    管單在卷可參；又被告於本件犯後坦承犯行，被害人於本院
    審理中亦表示願意原諒被告等一切情狀，爰量處有期徒刑捌
    ，以示懲儆。至扣案之汽車鑰匙2 支，均係被告所有供本件
    竊取上開車輛所用之物，業據被告供明在卷，皆應依刑法第
    38條第1 項第2 款之規定，宣告沒收。本院經核原審已詳敘
    認定事實所憑證據、認定理由及量刑依據。從形式上觀察，
    原判決並無認定事實錯誤、量刑瑕疵或違背法令之情形。被
    告上揭上訴理由並未具體指述原審有何認事用法之違誤。而
    原審於量刑時就認定被告犯罪之理由及過程詳為審酌並敘明
    理由在案，核無認事用法之違誤，或量刑刑度有何違法或不
    當情事。綜上，被告上訴意旨僅指摘原審量刑過重，並未具
    體指摘原審判決關於認定事實、適用法律及量刑等事項，究
    竟有何違法或不當之具體情形。依上開說明，本件被告上訴
    顯無具體理由而不合法定程式應予駁回，並不經言詞辯論為
    之。
五、據上論斷，依刑事訴訟法第367 條前段、第372 條，判決如
    主文。
中    華    民    國    99    年    7     月    27    日
                  刑事第九庭審判長法  官  陳貽男
                                  法  官  楊炳禎
                                  法  官  周盈文
以上正本證明與原本無異。
不得上訴。
                                  書記官  張郁琳
中    華    民    國    99    年    7     月    27    日

司法院資訊處製作；財團法人民間司法改革基金會備份。
